【裁判字號】    99,易,2016
【裁判日期】    990805
【裁判案由】    竊盜
【裁判全文】
臺灣臺中地方法院刑事判決          99年度易字第2016號
公  訴  人  臺灣臺中地方法院檢察署檢察官
被      告  甲○○
上列被告因加重竊盜案件，經檢察官提起公訴（99年度偵字第12
591號），本院依法獨任進行審判程序判決如下：
    主  文
甲○○攜帶兇器，竊盜，累犯，處有期徒刑捌月。
    事  實
一、甲○○素行不佳，前曾犯賭博、竊盜、違反麻醉藥品管理條
    例、違反戡亂時期肅清煙毒條例等罪，其中於民國（下同）
    82年間所觸犯違反戡亂時期肅清煙毒條例罪經臺灣高等法院
    臺中分院以83年度上訴字第1665號刑事判決有期徒刑10年確
    定，嗣經與另犯施用毒品案件所判處應執行有期徒刑3年2月
    合併定應執行刑為有期徒刑12年確定，迭經假釋、撤銷假釋
    、再經減刑、保外就醫，之後，於96年7月16日執行完畢，
    詎仍不知悔改。甲○○復意圖為自己不法之所有，於99年3
    月30日凌晨4時許，騎乘其弟吳榮德所有之車牌號碼JKD-723
    號機車，至臺中市○區○○街1號前，持客觀上足供作兇器
    使用之長約10公分左右之鐵質一字起子1支（已丟棄，未據
    扣案），竊取乙○○所有價值新臺幣（下同）4萬元之車牌
    號碼825-CWB號機車1部。得手後，騎乘至臺中縣大里市之大
    衛橋下，以3000元代價（但尚未取得價款）變賣予姓名年籍
    均不詳、綽號「阿鴻」之成年男子。嗣乙○○發現其機車失
    竊報警，經調閱路口監視錄影畫面，循線查獲甲○○。
二、案經乙○○訴由臺中市警察局第三分局報請臺灣臺中地方法
    院檢察署檢察官偵查起訴。
    理  由
一、按除簡式審判程序、簡易程序及刑事訴訟法第三百七十六條
    第一款、第二款（第一款：最重本刑為三年以下有期徒刑、
    拘役或專科罰金之罪。第二款：刑法第三百二十條、第三百
    二十一條之竊盜罪。）所列之罪之案件外，第一審應行合議
    審判，刑事訴訟法第二百八十四條之一修正條文定有明文。
    本件被告所犯係屬刑事訴訟法第三百七十六條第二款所列之
    竊盜罪，依法獨任進行審理程序，合先敘明。
二、按現行刑事訴訟法為保障被告之反對詰問權，排除具有虛偽
    危險性之傳聞證據，以求實體真實之發見，於該法第一百五
    十九條第一項明定被告以外之人於審判外之言詞或書面陳述
    ，除法律有規定者外，不得作為證據。而刑事訴訟法第一百
    五十九條之一至一百五十九條之四有傳聞法則之例外規定，
    且被告以外之人於審判外之陳述，雖不符前四條之規定，而
    經當事人於審判程序同意作為證據，法院審酌該言詞陳述或
    書面陳述作成時之情況，認為適當者，亦得為證據；當事人
    、代理人或辯護人於法院調查證據時，知有第一百五十九條
    第一項不得為證據之情形，而未於言詞辯論終結前聲明異議
    者，視為有前項之同意，刑事訴訟法第一百五十九條之五定
    有明文。其立法意旨在於傳聞證據未經當事人之反對詰問予
    以核實，原則上先予排除。惟若當事人已放棄反對詰問權，
    於審判程序中表明同意該等傳聞證據可作為證據；或於言詞
    辯論終結前未聲明異議，基於尊重當事人對傳聞證據之處分
    權，及證據資料愈豐富，愈有助於真實發見之理念，且強化
    言詞辯論主義，使訴訟程序得以順暢進行，上開傳聞證據亦
    均具有證據能力。本件檢察官、被告並未就本院以下所引用
    被告以外之人於審判外之陳述有所爭執，且迄於言詞辯論終
    結前，均未主張有刑事訴訟法第一百五十九條第一項不得為
    證據之情形，是應認已同意作為證據，且經本院審酌後，認
    無不適當之情形，應認均有證據能力，合先敘明。
三、訊據被告甲○○對於上揭事實坦承不諱，核與告訴人乙○○
    於警詢時之指訴及證人吳榮德於警詢中之證述情節相符，並
    有監視錄影帶翻拍相片、查獲照片、臺中市警察局車輛協尋
    電腦輸入單、車籍查詢-基本資料詳細畫面等在卷可稽。足
    認被告甲○○自白，核與事實相符，堪予採信，事證至臻明
    確，被告甲○○犯行洵堪認定。
四、核被告甲○○所為，係犯刑法第321條第1項第3款之加重竊
    盜罪。被告甲○○前曾於82年間觸犯違反戡亂時期肅清煙毒
    條例罪經臺灣高等法院臺中分院以83年度上訴字第1665號刑
    事判決有期徒刑10年確定，嗣經與另犯施用毒品案件所判處
    應執行有期徒刑3年2月合併定應執行刑為有期徒刑12年確定
    ，迭經假釋、撤銷假釋、再經減刑、保外就醫，之後，於96
    年7月16日執行完畢，此有台灣台中地方法院檢察署刑案資
    料查註紀錄表1份在卷可按，五年以內再故意犯本件有期徒
    刑以上之罪，為累犯，應依刑法第四十七條第一項規定加重
    其刑。爰審酌被告甲○○犯罪之動機、目的、手段、品行不
    佳，詳如前述，此有台灣台中地方法院檢察署刑案資料查註
    紀錄表1份在卷可按、所生危害及犯罪後坦認罪愆，頗具悔
    意，然犯罪後迄今仍未與告訴人達成民事和解，取得諒解，
    等一切情狀，量處如主文所示之刑，以資懲儆。至於被告所
    有之客觀上足供作兇器使用之長約10公分左右之鐵質一字起
    子1支，因已丟棄，未據扣案，為免執行困難起見，且非屬
    違禁物，爰不依法併予宣告沒收，附此敘明。
據上論斷，應依刑事訴訟法第二百九十九條第一項前段、第二百
八十四條之一、刑法第三百二十一條第一項第三款、第四十七條
第一項、刑法施行法第一條之一第一項，判決如主文。
中    華    民    國    99    年    8     月    5     日
                          刑事第八庭法  官  洪俊誠
以上正本證明與原本無異。
如不服本判決，應於判決收受送達後10日內向本院提出上訴狀，
上訴於臺灣高等法院臺中分院（並應敘述具體上訴理由及檢附繕
本）。上訴書狀如未敘述上訴理由，應於上訴期間屆滿後20日內
補提上訴理由書於本院（均須按他造當事人之人數附具繕本）「
切勿逕送上級法院」。
                                    書記官  蕭榮峰
中    華    民    國    99    年    8     月    5     日
附錄論罪科刑實體法條文：
中華民國刑法第321條（加重竊盜罪）：
犯竊盜罪而有左列情形之一者，處6月以上、5年以下有期徒刑：
一、於夜間侵入住宅或有人居住之建築物、船艦或隱匿其內而犯
    之者。
二、毀越門扇、牆垣或其他安全設備而犯之者。
三、攜帶兇器而犯之者。
四、結夥三人以上而犯之者。
五、乘火災、水災或其他災害之際而犯之者。
六、在車站或埠頭而犯之者。
前項之未遂犯罰之。
刑法施行法第一之一條（95年06月14日修正）：
中華民國九十四年一月七日刑法修正施行後，刑法分則編所定罰
金之貨幣單位為新臺幣。
九十四年一月七日刑法修正時，刑法分則編未修正之條文定有罰
金者，自九十四年一月七日刑法修正施行後，就其所定數額提高
為三十倍。但七十二年六月二十六日至九十四年一月七日新增或
修正之條文，就其所定數額提高為三倍。

司法院資訊處製作；財團法人民間司法改革基金會備份。
